【裁判字號】    92,簡抗,21
【裁判日期】    920327
【裁判案由】    停止執行
【裁判全文】
臺灣臺北地方法院民事裁定  九十二年度簡抗字第二一號
    抗  告  人  甲○○
右抗告人因與相對人乙○○間請求停止執行事件，抗告人對於民國九十二年一月二十
八日，本院台北簡易庭九二年度北簡聲字第四八號裁定提起抗告，本院裁定如左：
    主      文
抗告駁回。
抗告程序費用由抗告人負擔。
    理      由
一、抗告人原聲請意旨略以：抗告人與相對人乙○○間遷讓房屋等事件，經相對人聲
    請強制執行，抗告人已依法提起再審之訴，為免強制執行程序造成抗告人之重大
    損害，抗告人願供擔保，聲請停止本院九十一年度執字第二九一四一號執行事件
    之執行程序。原裁定准抗告人提供新台幣（下同）一百零五萬元後，停止本院前
    開執行程序。
二、抗告意旨略以：抗告人與相對人乙○○間給付租金事件，相對人於該訴訟中，一
    再聲明僅欲取回租金三十萬元，其餘賠償均不訴究，並稱房屋經抗告人修繕完好
    ，只願收取與抗告人約定之租金等語。原裁定命供擔保金額一百零五萬元，超過
    相對人所受之利益範圍，對於抗告人而言亦屬過高。為此提起抗告，請求減少供
    擔保金額云云。
三、按強制執行程序開始後，除法律另有規定外，不停止執行；有回復原狀之聲請，
    或提起再審或異議之訴，或對於和解為繼續審判之請求，或提起宣告調解無效之
    訴、撤銷調解之訴，或對於許可強制執行之裁定提起抗告時，法院因必要情形或
    依聲請定相當並確實之擔保，得為停止強制執行之裁定；強制執行法第十八條定
    有明文。而法院依強制執行法第十八條第二項定擔保金額而准許停止強制執行之
    裁定者，該項擔保係備供債權人因停止執行所受損害之賠償，其數額應依標的物
    停止執行後，債權人未能即時受償或利用該標的物所受之損害額，或其因另供擔
    保強制執行所受之損害額定之，非以標的物之價值或其債權額為依據，是以法院
    酌定停止執行之擔保金額，並無須與債權人之債權額一致。又法院依強制執行法
    第十八條第二項之規定，命債務人供擔保後得為停止強制執行，其擔保金額之多
    寡應如何認定為相當，原屬法院依職權裁量之範圍，非當事人得任意指摘。查本
    院九十一年度執字第二九一四一號執行遷讓房屋等執行事件，相對人聲請執行租
    金債權一百零五萬元並遷讓房屋，此有執行卷附強制執行聲請狀可參，原審審酌
    後，裁定命抗告人供擔保一百零五萬元停止執行，於法並無不合。抗告人任意指
    摘原裁定所命供擔保金額逾相對人得受利益，而有過高之情形，求予廢棄，為無
    理由，應予駁回。
四、依強制執行法第三十條之一、民事訴訟法第四百三十六條之一第三項、第四百九
    十二條第一項、第九十五條、第七十八條，裁定如主文。
中      華      民      國    九十二    年      三      月    二十七    日
                                         民事第五庭審判長法  官  吳青蓉
                                                         法  官  周美雲
                                                         法  官  吳素勤
右正本證明與原本無異
如不服本裁定應於送達後十日內向本院提出抗告狀
中      華      民      國    九十二    年      三      月    二十七    日
~B書記官  曾寶生


司法院資訊處製作；財團法人民間司法改革基金會備份。
